ACORDAO-COMPLETO-2378047

ACÓRDÃO DE RELAÇÃO

ACÓRDÃO DE RELAÇÃO 11384/2019 ATA 36/2019 - PRIMEIRA CÂMARA

Acórdão 11384/2019-TCU-Primeira Câmara
Os Ministros do Tribunal de Contas da União, reunidos em sessão da 1ª Câmara, ACORDAM, por unanimidade, com fundamento nos arts. 1º, inciso V, e 39, inciso II, da Lei nº  8.443/1992, c/c o art. 143, inciso II, do Regimento Interno, em considerar legais para fins de registro os atos de concessão a seguir relacionados, de acordo com os pareceres emitidos nos autos, exceto os atos de interesse das sras. Abidânia Neves do Carmo, Abisague Neves Silva, Adelaide Neves, Adélia Neves, Adivânia Neves Rodrigues, Ivanir da Rocha Camargo, Lisete Mussi Machado e Norma Margarida de Campos Esteves:
1. Processo TC-Processo 031.744/2019-2 (PENSÃO MILITAR) 
	1.1. Interessados: Abidânia Neves do Carmo (XXX.934.826-XX) ; Abisague Neves Silva (XXX.405.676-XX) ; Adelaide Neves (XXX.192.216-XX) ; Adélia Neves (XXX.374.226-XX) ; Adivânia Neves Rodrigues (XXX.209.426-XX) ; Carmen Otero Varela (XXX.954.147-XX) ; Darcy Nogueira da Silva (XXX.122.366-XX) ; Eunice Farias da Cunha (XXX.973.767-XX) ; Ivanir da Rocha Camargo (XXX.334.818-XX) ; Josélia Santos Picanco (XXX.085.915-XX) ; Lisete Mussi Machado (XXX.591.047-XX) ; Maria da Conceicao Ferreira de Souza (XXX.862.007-XX) ; Norma Margarida de Campos Esteves (XXX.136.712-XX) ; Zuleika Thereza da Rocha Caracas (XXX.859.608-XX) 
	1.2. Órgão/Entidade: Ministério da Defesa-Comando da Aeronáutica (vinculador) 
	1.3. Relator: Ministro Benjamin Zymler
	1.4. Representante do Ministério Público: Procurador Marinus Eduardo De Vries Marsico
	1.5. Unidade Técnica: Secretaria de Fiscalização de Pessoal (SEFIP) .
	1.6. Representação legal: não há.
	1.7. Determinações/Recomendações/Orientações: 
	1.7.1. determinar à Secretaria de Fiscalização de Pessoal que:
	1.7.1.1. examine o ato de interesse da sra. Ivanir da Rocha Camargo à luz do entendimento firmado no TC Processo 002.418/2019-3;
	1.7.1.2. verifique a legalidade da acumulação de benefícios previdenciários por parte da sra. Lisete Mussi Machado, haja vista que o formulário de peça 6 faz menção à existência de duas pensões militares;
	1.7.1.3. esclareça o motivo pelo qual a pensão instituída pelo sr. Antônio Neves foi rateada em cinco cotas de 1/7 cada, distribuídas entre suas filhas;
	1.7.1.4. verificar o “indício de acumulação” a que se refere o formulário relativo à pensão instituída pelo sr. Waldir de Moraes Esteves (peça 5) .

Primeira Câmara

Abidânia Neves do Carmo (XXX.934.826-XX); Abisague Neves Silva (XXX.405.676-XX); Adelaide Neves (XXX.192.216-XX); Adélia Neves (XXX.374.226-XX); Adivânia Neves Rodrigues (XXX.209.426-XX); Carmen Otero Varela (XXX.954.147-XX); Darcy Nogueira da Silva (XXX.122.366-XX); Eunice Farias da Cunha (XXX.973.767-XX); Ivanir da Rocha Camargo (XXX.334.818-XX); Josélia Santos Picanco (XXX.085.915-XX); Lisete Mussi Machado (XXX.591.047-XX); Maria da Conceicao Ferreira de Souza (XXX.862.007-XX); Norma Margarida de Campos Esteves (XXX.136.712-XX); Zuleika Thereza da Rocha Caracas (XXX.859.608-XX)

AUGUSTO SHERMAN

não há.

PENSÃO MILITAR (PMIL)

Secretaria de Fiscalização de Pessoal (SEFIP).